【裁判字號】    99,小上,56
【裁判日期】    990625
【裁判案由】    給付管理費
【裁判全文】
臺灣臺北地方法院民事裁定              99年度小上字第56號
上  訴  人  丙○○
訴訟代理人  乙○○
被 上 訴人  五福新城萬壽區管理委員會
法定代理人  甲○○
上列當事人間給付管理費事件，上訴人對於中華民國99年3月12
日本院臺北簡易庭98年度北小字第3399號第一審小額民事判決提
起上訴，本院裁定如下：
    主  文
上訴駁回。
第二審訴訟費用新台幣壹仟伍佰元由上訴人負擔。
    事實及理由
一、按對於小額程序第一審裁判之上訴或抗告，非以其違背法令
    為理由，不得為之；上訴狀內應記載上訴理由，表明下列各
    款事項︰（一）原判決所違背之法令及其具體內容。（二）
    依訴訟資料可認為原判決有違背法令之具體事實，民事訴訟
    法第436條之24第2項、第436條之25定有明文。又按對於小
    額程序之第一審裁判提起上訴時，如係以第一審判決有不適
    用法規或適用法規不當為上訴理由時，其上訴狀或理由書應
    有具體之指摘，並揭示該法規之條項或其內容。若係成文法
    以外之法則，應揭示該法則之旨趣；其為經驗法則、證據法
    則者，亦應具體指摘揭示該經驗法則或證據法則；倘為司法
    院解釋或本院之判決，則應揭示該判解之字號或其內容，上
    訴狀或理由書如未依此項方法表明者，即難認為已對小額程
    序之第一審判決之違背法令有具體之指摘，其上訴自難認為
    合法，最高法院71年台上字第314號及70年度台上字第720號
    判例參照。再按為貫徹小額程序之簡速性，避免因上訴或抗
    告費時，不符訴訟利益，小額事件之裁判原則上宜於第一審
    確定，惟第一審裁判如有違背法令情事者，為保障當事人權
    益，自應許其上訴或抗告於第二審，故明定對於小額程序之
    第一審裁判，非以其違背法令為理由，不得上訴或抗告，從
    而如仍為上訴，即屬上訴不合程式，第二審法院應依同法第
    436條之32第2項準用第444條第1項以裁定駁回之。
二、本件上訴意旨略以：相對人管委會之前主任委員曾允諾伊，
    每月管理費減價3分之1，是系爭管理費數額與原判決所認定
    之金額不符，為此提起本件上訴，並聲明：原判決廢棄等語
    。
三、查上訴人固就原審判決提起上訴，然其於上訴狀內無非係就
    伊應繳納管理費之金額為爭執，並未表明該判決所違背之法
    令及其具體內容，暨依訴訟資料可認為原判決有違背法令之
    具體事實，難認其已合法表明上訴理由。揆諸首揭判例意旨
    及說明，應認其上訴為不合法。本院即毋庸命其補正，逕以
    裁定駁回其上訴。
四、本件第二審訴訟費用，確定為如主文第2項所示之金額。
五、據上論結，本件上訴不合法，依民事訴訟法第436條之32第2
    項、第444條條第1項前段、第439條之19第1項、第95條、第
    78條，裁定如主文。
中    華    民    國    99    年    6     月    25    日
                  民事第六庭  審判長法  官   朱漢寶
                                    法  官   張瑜鳳
                                    法  官   吳定亞
以上正本係照原本作成。
本裁定不得抗告。
中    華    民    國    99    年    6     月    25    日
                                    書記官   張婕妤

司法院資訊處製作；財團法人民間司法改革基金會備份。
